臺灣臺北地方法院民事判決
111年度訴字第3540號
原      告  玉山商業銀行股份有限公司


法定代理人  黃男州  
訴訟代理人  王盈之  

            江宜芳  
被      告  林詡諺  



上列當事人間請求清償借款事件，經本院於中華民國111年9月8
日言詞辯論終結，判決如下：
    主      文
一、被告應給付原告新臺幣827,430元，及自民國109年10月25日
    起至清償日止，按週年利率6.91%計算之利息，暨自民國109
    年11月26日起至清償日止，逾期6個月以內者，按上開利率1
    0%，逾期超過6個月者，按上開利率20%計算之違約金，違約
    金最高連續收取期數為9期。
二、訴訟費用新臺幣9,030元由被告負擔。
    事實及理由
壹、程序方面
    按當事人得以合意定第一審管轄法院，但以關於由一定法律
    關係而生之訴訟為限；前項合意，應以文書證之，民事訴訟
    法第24條定有明文。查，兩造約定以本院為第一審管轄法院
    ，有個人信用貸款借款契約書「其他契約條款」第8條約定
    可憑，故本院自有管轄權，合先敘明。
貳、實體方面
一、原告起訴主張：被告於民國108年1月24日向原告借款新臺幣
    （下同）120萬元，約定借款期間自108年1月25日起至113年
    1月25日止，利息自撥款日起按原告3個月定儲利率指數加碼
    週年利率6.11%機動計算（目前為週年利率6.91%），依年金
    法，按月攤還本息。並約定如遲延還本或付息時，自逾期之
    日起6個月以內者，按原借款利率10%，逾期超逾6個月部份
    ，按原借款利率20%，按期計收違約金，每次違約狀態最高
    連續收取期數為9期。詎被告並未依約履行償還其債務，尚
    欠本金827,430元及利息、違約金未清償，依個人信用貸款
    借款契約書「重要契約條款」第3條第2項第1款之約定，債
    務視為全部到期。為此，爰依消費借貸之法律關係請求被告
    清償借款等語，並聲明：如主文所示。
二、被告稱：原告跟我請求這些金額合理等語（見本院卷第35頁
    ）。
三、得心證之理由
㈠、本件原告主張上開事實，業據其提出與所述相符之個人信用
    貸款借款契約書、扣款委任授權書、交易明細查詢、債務協
    商資料查詢、（歷史）放款利率查詢、債務協商/前置協商/
    前置調解無擔保債務短暫性延期繳款申請書等件為證，且為
    被告所不爭執，堪信為真。　
㈡、次按，消費借貸之借用人應於約定期限內，返還與借用物種
    類、品質、數量相同之物，民法第478條前段定有明文。再
    按，遲延之債務，以支付金錢為標的者，債權人得請求依法
    定利率計算之遲延利息。但約定利率較高者，仍從其約定利
    率；當事人得約定債務人於債務不履行時，應支付違約金，
    民法第233條第1項、第250條第1項分別定有明文。被告向原
    告借款未依約清償，經全部視為到期，尚積欠如主文第1項
    所示之本金、利息及違約金迄未清償，揆諸上開規定，被告
    自應負清償責任。
㈢、綜上，原告依消費借貸契約之法律關係請求被告給付如主文
    第1項所示之本金及利息、違約金，為有理由，應予准許。
四、本件訴訟費用額確定為第一審裁判費9,030元，爰依民事訴
    訟法第78條規定，由敗訴之被告負擔。　　　　
中　　華　　民　　國　　111 　年　　9 　　月　　22　　日
                  民事第四庭  法  官  蕭涵勻
以上正本係照原本作成。
如對本判決上訴，須於判決送達後20日內向本院提出上訴狀。如
委任律師提起上訴者，應一併繳納上訴審裁判費。
中　　華　　民　　國　　111 　年　　9 　　月　　22　　日
                              書記官  林立原